

# **Juan Diego Torres**

Analistaprogramador JR

### Intereses:

Desarrollo web y desarrollo de software

## Mi página web:

www.jtdev.com.ar

### Sobre mi:

#### Edad:

23 años

### Email:

jdtorres1998@gmail.com

### Lugar de residencia:

San Rafael (Mendoza) -Argentina

### Sobre mí

Soy un estudiante de programación recientemente graduado con conocimiento en desarrollo de páginas web y aplicaciones de escritorio. Mi objetivo es poner en practica mis habilidades y proporcionarle a los usuarios la mejor experiencia digital

### **Formación**

### Educación secundaria

Técnico en producción agropecuaria con especialización forestal

- Escuela técnica agropecuaria
  Seizo Hoshi 4-015
- 2011 2016

### Educación terciaria

Técnico superior en análisis y programación de sistemas

- IES 9-012
- 2017 (Marzo) 2020 (Diciembre)

### **Cursos**

### **JAVA**

- Instituto Santa Trinidad
- Agosto 2019 Diciembre 2019

### Ingles aplicado a las TICS

- Instituto Santa Trinidad
- Octubre 2020 Actualidad

### **Experiencia laboral**

### Reparacion de PC's

360 IT - Soluciones informáticas Desde Mayo 2019 - Actualidad

### **Freelance**

"PractiComercio" Desde Enero 2021 -Junio 2021

 Diseño y comercializacion de sistema de ventas y control de stock (software de escritorio).

### **Desarrollador Web**

Dilook Media Desde Agosto 2021 - Actualidad

- Desarrollo de sistema de gestión web a medida para empresas.
- Desarrollo de páginas web con PHP, Laravel y Bootstrap.

### **Habilidades**

### Lenguajes:

HTML5/CSS3, JavaScript, PHP, VB.NET, JAVA

#### Frameworks y más:

Laravel, Bootstrap, Vue.js, jQuery

#### Bases de datos:

MySQL

### **Idiomas:**

### Español

Nativo

### Inglés:

• Intermedio-Avanzado

### Metodologías de trabajo:

#### **SCRUM**